臺灣高等法院刑事裁定　　　　　　　　　96年度抗字第1121號
抗　告　人
即再審聲請人　甲○○
　　　　　　　　　　　（另案於臺灣臺南監獄執行中）
上列抗告人因恐嚇危害安全案件，不服臺灣基隆地方法院，中華
民國96年7月11日96年度聲再字第5號裁定，提起再抗告，本院裁
定如下：
    主  文
再抗告駁回。
    理  由
一、原裁定意旨略以：(一)按不得上訴於第三審法院之案件，其第
    二審法院所為裁定，不得抗告。法院認為抗告不合法律上之
    程式，或法律上不應准許，或其抗告權已經喪失者，應以裁
    定駁回之。刑事訴訟法第405條、第408條第1項前段，定有
    明文。刑法第305條之法定本刑為2年以下有期徒刑、拘役或
    新臺幣9千元以下罰金，屬最重本刑為3年以下有期徒刑之案
    件，依刑事訴訟法第376條第1款規定，經第二審判決者，不
    得上訴於第三審法院。(二)抗告人即再審聲請人甲○○，犯刑
    法第305條之恐嚇危害安全罪，經原審法院第二審合議庭以
    民國94年10月18日94度簡上字第114號判決，判處有期徒刑4
    月確定。抗告人於96年5月17日聲請再審，經原審法院第二
    審合議庭以96年6月23日96年度聲再字第5號裁定駁回。抗告
    人所犯係不得上訴於第三審法院之罪，原審法院第二審合議
    庭所為駁回再審聲請之裁定，依前揭說明，依法不得抗告。
    茲抗告人仍對於上開裁定，提起抗告，為法律上不應允許，
    爰予駁回。至於上開裁定正本，附記事項記載：「如不服本
    裁定，應於裁定送達後5日內向本院提出抗告狀」，核屬誤
    載，上開裁定仍依法不得抗告，併予敘明等語。
二、抗告意旨略以：(一)依刑事訴訟法第404條之1、第415規定，
    對於聲請再審之裁定，得向抗告法院聲明異議或提起再抗告
    ，合先陳明。(二)抗告人實在冤枉，原應受無罪判決，竟受有
    罪判決確定，懇請裁定開始再審，傳喚在場目擊證人，以釐
    清事實，予以平反。(三)抗告人前於95年12月間，聲請再審，
    經原審法院第二審合議庭以95年度聲再字第2號裁定駁回再
    審聲請，抗告人提起抗告，經轉送臺灣高等法院審理等語。
三、經查，如一、(一)所述，抗告人所犯刑法第305條之恐嚇危害
    安全罪，係屬不得上訴於第三審法院之案件，其第二審法院
    所為裁定，不得抗告。原審法院第二審合議庭所為駁回再審
    聲請之裁定，既為裁定，即有上開規定之適用，依法自不得
    抗告。原審法院第二審合議庭認為抗告人對於上開駁回再審
    聲請之裁定，提起抗告，係法律上不應准許，據以駁回抗告
    ，並無不合。次查，抗告人係對不得抗告之裁定，提起抗告
    ，與得否再抗告無涉。抗告人援引刑事訴訟法第415條第1項
    關於再抗告之規定，據以指摘原裁定不當，洵不足取。至於
    現行刑事訴訟法並無第404條之1，抗告人竟予引用，核屬無
    據，併予指明。復查，抗告人聲請再審既經駁回，並未開始
    再審，法院即無從審酌抗告人是否應受無罪判決。抗告人所
    稱另案聲請再審，受理法院所為處理程序，雖與本件不同，
    然本院不受拘束，附此說明。綜上，抗告意旨執前詞，指摘
    原裁定不當，提起抗告，並無理由，應予駁回。
三、據上論結，應依刑事訴訟法第412條，裁定如主文。
中　　華　　民　　國　　96　　年　　10　　月　　12　　日
　　　　　　　　　刑事第十三庭審判長法  官  曾德水
                                    法  官  談  虎
                                    法  官  李錦樑
以上正本證明與原本無異。
不得再抗告。
                                    書記官  吳金來
中　　華　　民　　國　　96　　年　　10　　月　　12　　日
